ACORDAO-COMPLETO-2367420

ACÓRDÃO DE RELAÇÃO

ACÓRDÃO DE RELAÇÃO 7423/2019 ATA 28/2019 - SEGUNDA CÂMARA

Acórdão 7423/2019-TCU-Segunda Câmara
Os Ministros do Tribunal de Contas da União, reunidos em Sessão de 2ª Câmara, ACORDAM, por unanimidade, com fundamento nos arts. 1º, V, e 39, II, da Lei nº  8.443, de 1992, e nos arts. 1º, VIII, 143, II, 259, II, e 260, § 1º, do Regimento Interno do TCU, aprovado pela Resolução nº 246, de 2011, em considerar legais para fins de registro os atos de concessão de pensão militar relacionados no item 1.1 deste Acórdão, de acordo com os pareceres emitidos nos autos:
1. Processo TC-Processo 013.399/2019-5 (PENSÃO MILITAR) 
	1.1. Interessadas: Adriana Alves Assumpção (CPF XXX.531.301-XX) ; Ana Lucia Dias Pereira da Silva (CPF XXX.350.227-XX) ; Ana Paula da Silva Ribeiro Guimaraes (CPF XXX.474.617-XX) ; Ângela Ribeiro Guimaraes da Silva (CPF XXX.234.007-XX) ; Cátia Pereira da Silva Cajaty (CPF XXX.912.607-XX) ; Cátia Regina de Andrade Pereira (CPF XXX.342.917-XX) ; Edna Aparecida Pereira da Silva (CPF XXX.163.657-XX) ; Elizabeth Garabini de Sampaio (CPF XXX.766.937-XX) ; Eunice Pereira da Silva (CPF XXX.818.357-XX) ; Juliana Alves Assumpção (CPF XXX.817.196-XX) ; Lívia Maria Ceschin Chaves (CPF XXX.290.337-XX) ; Lúcia Goncalves Covinha (CPF XXX.493.877-XX) ; Lúcia Ribeiro Guimaraes da Silva (CPF XXX.474.597-XX) ; Marcia Bichara Becker (CPF XXX.282.767-XX) ; Marcia de Andrade Pereira (CPF XXX.478.327-XX) ; Maria Auxiliadora Sampaio (CPF XXX.106.936-XX) ; Maria Odete Ferreira Maia (CPF XXX.674.757-XX) ; Marisa Ribeiro Guimaraes da Silva (CPF XXX.288.537-XX) ; Mariza Goncalves Covinha (CPF XXX.795.047-XX) ; Monica Ribeiro Guimaraes Vasconcelos (CPF XXX.538.187-XX) ; Rachel Ribeiro Guimarães Saboia (CPF XXX.069.537-XX) ; Sandra Pinheiro Chaves (CPF XXX.713.758-XX) ; Valéria Alves da Silva Pereira (CPF XXX.820.777-XX) e Vania Pinheiro Chaves (CPF XXX.710.701-XX) .
	1.2. Órgão: Ministério da Defesa – Comando do Exército (vinculador) .
	1.3. Relator: Ministro-Substituto André Luís de Carvalho.
	1.4. Representante do Ministério Público: Procurador Júlio Marcelo de Oliveira.
	1.5. Unidade Técnica: Secretaria de Fiscalização de Pessoal (Sefip) .
	1.6. Representação legal: não há.
	1.7. Determinações/Recomendações/Orientações: não há.

Segunda Câmara

Ministério da Defesa - Comando do Exército (vinculador).

Adriana Alves Assumpção (CPF XXX.531.301-XX); Ana Lucia Dias Pereira da Silva (CPF XXX.350.227-XX); Ana Paula da Silva Ribeiro Guimaraes (CPF XXX.474.617-XX); Ângela Ribeiro Guimaraes da Silva (CPF XXX.234.007-XX); Cátia Pereira da Silva Cajaty (CPF XXX.912.607-XX); Cátia Regina de Andrade Pereira (CPF XXX.342.917-XX); Edna Aparecida Pereira da Silva (CPF XXX.163.657-XX); Elizabeth Garabini de Sampaio (CPF XXX.766.937-XX); Eunice Pereira da Silva (CPF XXX.818.357-XX); Juliana Alves Assumpção (CPF XXX.817.196-XX); Lívia Maria Ceschin Chaves (CPF XXX.290.337-XX); Lúcia Goncalves Covinha (CPF XXX.493.877-XX); Lúcia Ribeiro Guimaraes da Silva (CPF XXX.474.597-XX); Marcia Bichara Becker (CPF XXX.282.767-XX); Marcia de Andrade Pereira (CPF XXX.478.327-XX); Maria Auxiliadora Sampaio (CPF XXX.106.936-XX); Maria Odete Ferreira Maia (CPF XXX.674.757-XX); Marisa Ribeiro Guimaraes da Silva (CPF XXX.288.537-XX); Mariza Goncalves Covinha (CPF XXX.795.047-XX); Monica Ribeiro Guimaraes Vasconcelos (CPF XXX.538.187-XX); Rachel Ribeiro Guimarães Saboia (CPF XXX.069.537-XX); Sandra Pinheiro Chaves (CPF XXX.713.758-XX); Valéria Alves da Silva Pereira (CPF XXX.820.777-XX) e Vania Pinheiro Chaves (CPF XXX.710.701-XX).

ANDRÉ DE CARVALHO

não há.

Procurador Júlio Marcelo de Oliveira.

PENSÃO MILITAR (PMIL)

Secretaria de Fiscalização de Pessoal (Sefip).